【裁判字號】    99,小上,40
【裁判日期】    991222
【裁判案由】    侵權行為損害賠償
【裁判全文】
臺灣臺南地方法院民事裁定              99年度小上字第40號
上訴人 即 被告  李傳生
被上訴人即原告  郭美惠
上列當事人間請求侵權行為損害賠償事件，上訴人對於民國99年
9月9日本院臺南簡易庭99年度南小字第480號第一審判決 提起上
訴，本院裁定如下：
    主    文
上訴駁回。
第二審訴訟費用新臺幣壹仟伍佰元由上訴人負擔。
    理    由
一、按關於請求給付金錢或其他代替物或有價證券之訴訟，其標
    的金額或價額在新臺幣（下同）10萬元以下者，適用小額程
    序；對於小額程序之第一審裁判之上訴，非以其違背法令為
    理由，不得為之，又上訴狀內應記載上訴理由，表明原判決
    所違背之法令及其具體內容，依訴訟資料可認為原判決有違
    背法令之具體事實，民事訴訟法第436條之8第1項、同條之2
    4第2項及同條之25分別定有明文。 且依同法第436條之32準
    用同法第468條之規定， 判決不適用法規或適用不當者，為
    違背法令。 而判決有同法第469條第1款至第5款情形之一者
    ，為當然違背法令。是當事人對於小額程序之第一審判決提
    起上訴，如依民事訴訟法第468條規定， 以第一審判決有不
    適用法規或適用法規不當為理由時，其上訴狀或理由書應有
    具體之指摘，並揭示該法規之條項或其內容。若係成文法以
    外之法則，應揭示該法則之旨趣。倘為司法院解釋或最高法
    院之判例，則應揭示該判解之字號或其內容。如以民事訴訟
    法第469條第1款至第5款 所列情形為理由時，其上訴狀或理
    由書，應揭示合於該條款之事實。上訴狀或理由書如未依此
    項方法表明，或其所表明者，顯與上開法條規定之情形不相
    合時，即難認為已對第一審判決之違背法令有具體之指摘，
    其上訴自難認為合法。
二、本件上訴意旨略以： (一)引用法條錯誤，應以刑法第279條（
    義憤傷害罪），而非第277條。 (二)醫藥費用收據未經上訴人
    查核。(三)被上訴人郭美惠未出庭辯論。(四)非財產上之損害賠
    償30,000元過重，未符比例原則、經驗法則及其財力負擔，
    造成上訴人經濟上負擔過重；又給付遲延非上訴人之責任，
    係法律訴訟所致， 應依民法第225條第1項及第230條因不可
    歸責於債務人之事由， 及第235條債權人郭美惠曾於調解中
    表示非以精神賠償為主要意思表示，並聲明：原判決廢棄、
    被上訴人第一審之訴及假執行之聲請均駁回、訴訟費用由被
    上訴人負擔等語。
三、經查，本件被上訴人請求上訴人給付之訴訟標的金額為85,0
    86元，其訴訟標的金額在10萬元以下，自應適用民事訴訟法
    第436條之8小額訴訟程序之規定，則依同法第436條之24第2
    項、第436條之25、第471條第1項規定， 非以原判決違背法
    令為理由，不得上訴，且上訴狀應記載上訴理由，並表明原
    判決所違背之法令及其具體內容，始合上訴程式。本件上訴
    人對於原審判決提起上訴，核其上訴理由，其中指摘原審就
    「傷害罪而非義憤傷害罪之認定、醫療單據之採信、非財產
    上損害賠償額之核定」等節，均係就原審本於取捨證據及認
    定事實之職權行使所論斷；又被上訴人依法本得委任訴訟代
    理人到庭辯論，非必本人到場辯論；是上訴人上訴意旨指摘
    不當者，均非屬原判決有不適用法規、適用法規不當、或民
    事訴訟法第469條第1款至第5款所列 之違背法令事由，亦難
    認對該判決之如何違背法令已有具體之指摘。揆諸上開說明
    ，應認其上訴為不合法，爰駁回之。又本件小額事件之上訴
    既經駁回，第二審訴訟費用1,500元（即第二審裁判費） 應
    由敗訴之上訴人負擔，爰確定如主文第2項所示。
四、據上論結，本件上訴為不合法，依民事訴訟法第436條之24
    第2項、第436條之32第2項、第444條第1項前段、第95條、
    第78條，裁定如主文。
中    華    民    國    99    年    12    月    22    日
                          臺灣臺南地方法院民事第二庭
                              審判長法官  李 杭 倫
                                    法官  蘇 正 賢
                                    法官  王 獻 楠
上列正本證明與原本無異。
本裁定不得抗告。
中    華    民    國    99    年    12    月    22    日
                              書  記  官  李 鎧 安

司法院資訊處製作；財團法人民間司法改革基金會備份。
